臺灣高等法院臺中分院刑事判決　　　　96年度上易字第1563號
上　訴　人
即　被　告　乙○○
上列上訴人因竊盜案件，不服臺灣南投地方法院中華民國九十六
年六月二十日第一審判決（民國九十六年度易字第二二六號，起
訴案號：臺灣南投地方法院檢察署民國九十六年度偵字第一一八
七號），提起上訴，本院判決如下：
    主  文
原判決撤銷。
林伯叡竊盜，累犯，處有期徒刑肆月，減為有期徒刑貳月，如易
科罰金，以新臺幣壹仟元折算壹日。
    事  實
一、乙○○（被訴竊盜其父親林金永財物部分，由原審法院另為
    公訴不受理之判決）前於民國九十一年間，因違反毒品危害
    防制條例之施用第一級毒品案件，經原審法院以九十一年度
    訴字第七五四號判決判處有期徒刑十月確定，於九十三年一
    月九日入監執行，至同年十一月四日縮刑期滿執行完畢。
二、詎乙○○仍不知悔改，其於九十五年七月間，任職於「盛峰
    起重公司」擔任起重卡車司機，而於同年七月十五日中午某
    時許，依該公司指示，駕駛該公司所有之起重卡車（未據扣
    案）前往位於南投縣草屯鎮○○路三七巷二號之建築中工地
    載運板模，而發現邱華亮所有置放該處之支撐鋼柱一批（重
    約三百五十公斤，價值共約新臺幣〔下同〕一萬元），竟基
    於意圖為自己不法所有之犯意，以上述起重卡車將之竊取得
    手後，藏置在上述卡車上，其上再覆以板模，並於翌日，先
    將板模載往位在臺中縣太平市某處之工地後，再將竊得之上
    述支撐鋼柱，載往不知情之蘇文樹所經營之「建和古物行」
    ，以一公斤八元之價格予以變賣，共計得款約二千八百元後
    予以花用一空。
三、案經邱華亮訴由南投縣政府警察局南投分局報告臺灣南投地
    方法院檢察署檢察官偵查起訴。
    理      由
一、認定犯罪事實之證據及理由：
  (一)被告乙○○於原審準備程序與審理中，對於上述普通竊盜犯
    行坦承不諱，核與其餘所示證據相符而可採。
  (二)告訴人邱華亮於警詢中指訴明確（參見警卷第七頁至第八頁
    ），且有刑案照片二幀（見警卷第六頁）附卷可憑。
  (三)而被告將竊得之支撐鋼柱載往「建和古物行」，以一公斤八
    元之價格予以變賣之事實，並經證人即上述古物行負責人蘇
    文樹於警詢中證述明確（參見警卷第十三頁至第十四頁），
    且有舊貨、資源回收業者收受物品登記簿影本一紙在卷可稽
    （見警卷第四頁）。
  (四)綜上所述，被告之自白核與事實相符，其上述普通竊盜犯行
    已堪認定，應予論罪科刑。
二、論罪科刑之理由：
  (一)核被告所為，係犯刑法第三百二十條第一項之普通竊盜罪。
  (二)被告前於九十一年間，因違反毒品危害防制條例之施用第一
    級毒品案件，經原審法院以九十一年度訴字第七五四號判決
    判處有期徒刑十月確定，於九十三年一月九日入監執行，至
    同年十一月四日縮刑期滿執行完畢等情，有臺灣高等法院被
    告前案紀錄表、臺灣南投地方法院檢察署刑案資料查註紀錄
    表各一份附於原審卷、偵查卷內可憑。其於有期徒刑執行完
    畢後五年內，再故意犯本件有期徒刑以上之罪，為累犯，應
    依刑法第四十七條第一項規定加重其刑。被告犯罪時間在九
    十六年四月二十四日以前，應依中華民國九十六年犯罪減刑
    條例予以減刑。
  (三)原審以被告罪證明確，予以論罪科刑，原無不合，惟查被告
    犯罪時間在九十六年四月二十四日以前，應依中華民國九十
    六年罪犯減刑條例予以減刑，原判決未及減刑，尚有未洽。
    被告上訴意旨以原判決對其有利之證據漏而不查云云。查被
    告於原審，對於犯罪事實均供認不諱，核與被害人邱華亮指
    訴之情節相符，罪證明確，並無對於被告有利之證據漏而不
    查之情形。是上訴人之上訴為無理由，惟原判決既有上開可
    議之處自屬不能維持，應由本院將原判決撤銷改判。爰審酌
    被告：(1)正值青壯，不思正途，而以不正方法取得他人財物
    ，侵害他人財產法益；(2)竊取財物內容為支撐鋼柱一批，重
    約三百五十公斤，價值共約一萬元之損害情形；(3)竊取之手
    段尚屬平和，犯罪後於原審準備程序與審理時尚知坦承犯行
    之態度等一切情狀，量處如以有期徒刑四月，減為有期徒刑
    二月，並諭知易科罰金之折算標準。至被告雖駕駛起重卡車
    犯本件普通竊盜案件，惟該起重卡車並非被告所有，且亦非
    專供犯罪所用之物，復未據扣案，爰不予宣告沒收，附此敘
    明。
三、被告經合法傳喚，無正當理由不到庭，爰不待其陳述，逕行
    判決。
據上論結，應依刑事訴訟法第三百六十九條第一項前段、第三百
六十四條、第二百九十九條第一項前段、第三百七十一條，刑法
第三百二十條第一項、第四十七條第一項、第四十一條第一項前
段，中華民國九十六年罪犯減刑條例第二條第一項第三款、第七
條，判決如主文。
本案經檢察官甲○○到庭執行職務。
中　　華　　民　　國　　96　　年　　10　　月　　8 　　日
 　　　　　 刑事第二庭    審判長法　官　李  璋  鵬
                                法　官　蕭  錦  鍾
                                法　官　胡  森  田
上列正本證明與原本無異。
不得上訴。
                                書記官  籃  營  昌
中　　華　　民　　國　　96　　年　　10　　月　　8 　　日
